【裁判字號】    90,上訴,1001
【裁判日期】    901025
【裁判案由】    違反毒品危害防制條例
【裁判全文】
臺灣高等法院高雄分院刑事判決          九十年度上訴字第一一號
    上  訴  人
    即  被  告  甲○○
右上訴人因違反毒品危害防制條例案件，不服臺灣屏東地方法院八十九年度訴字第七
一五號中華民國九十年五月廿二日第一審判決（起訴案號：臺灣屏東地方法院檢察署
八十九年度偵字第五六七一號），提起上訴，本院判決如左：
      主      文
原判決撤銷。
甲○○連續販賣第一級毒品，處有期徒刑捌年。販賣毒品所得新臺幣貳萬壹仟元沒收
，如全部或一部不能沒收時，以其財產抵償之；又連續販賣第二級毒品，處有期徒刑
陸年。販賣毒品所得新臺幣貳萬伍仟元沒收，如全部或一部不能沒收時，以其財產抵
償之；應執行有期徒刑拾貳年。販賣毒品所得新臺幣肆萬陸仟元沒收，如全部或一部
不能沒收時，以其財產抵償之。
      事      實
一、甲○○意圖營利，於八十九年四月初某日，在不詳處所向不詳姓名之人購入第一
    級毒品海洛因，第二級毒品安非他命後，分別基於販賣海洛因及安非他命之概括
    犯意，自同年四月上旬某日起，至同年六月間某日止以行動電話為聯絡工具，連
    續在屏東市荷蘭村汽車旅館販賣第二級毒品安非他命予陳孟田七、八次，每次新
    臺幣（下同）二千元至二千五百元不等，又於同年五、六月間在前開旅館販賣安
    非他命予黃士權三次，每次二千五百元，同年五月起，復於陳勝宏（另案偵辦中
    ）位於屏東市○○街一六八巷四號之住處，連續販賣予林志誠第二級毒品安非他
    命三次，每次一千元；及第一級毒品海洛因三次，每次七千元牟利。嗣警方於八
    十九年七月十九日、二十日分別查獲黃士權、陳孟田、林志誠施用毒品而供出上
    情，經警循線查獲甲○○。
二、案經屏東縣警局屏東分局移送臺灣屏東地方法院檢察署檢察官偵查起訴。
      理      由
一、訊據上訴人即被告甲○○矢口否認有前開犯行，辯稱：我並無販賣安非他命予陳
    孟田、黃士權、林志誠及販賣海洛因予林志誠之情事云云。惟查前開事實，業據
    證人陳孟田、黃士權、林志誠分別於警訊、偵查中，原審及本院證述不移。且證
    人黃士權於警訊亦證述：陳孟田在陳勝宏住處，向甲○○購買安非他命，我曾目
    睹過等情，核與證人陳孟田於警訊證述伊確曾向甲○○購買安非他命之情節大致
    相符。又證人陳孟田、黃士權、林志誠三人係因施用毒品經警分別於三個不同地
    點查獲，各自供出自己向被告購買毒品經過情形，有警訊筆錄可考，其等三人應
    無聯手誣陷被告之理﹖從而證人陳孟田等三人之證詞，應屬可採。又原審將被告
    、陳孟田、黃士權、林志誠四人送請法務部調查局測謊結果，被告甲○○對於(1)
    其未賣毒品；(2)林志誠未向其買海洛因；(3)陳孟田未向其買安非他命；(4)黃士權
    未向其買安非他命等四問題，均呈現情緒波動之說謊反應。證人林志誠就(1)被告
    甲○○未賣安非他命給伊；(2)其未向被告甲○○買海洛因等二問題，亦呈現情緒
    波動之說謊反應。證人黃士權則對於(1)被告甲○○有賣安非他命給伊；(2)陳孟田
    有向被告甲○○買安非他命等二問題，未呈現情緒波動，研判未說謊，有卷附該
    局九十年四月二十六日陸(三)字第九０一三二八九五號鑑定通知書可資佐參。衡
    情，販賣毒品依我國現行法為重罪，乃眾所週知之事，被告甲○○與證人黃士權
    、陳孟田、林志誠等三人並無任何仇隙，亦經被告甲○○於原審審理時自承在卷
    ，依常情該三人應不至於無故以此重罪相誣，是渠等所言，應堪採信。又被告向
    不詳姓名之人購入毒品海洛因及安非他命後，分別販賣予陳孟田、黃士權、林志
    誠三人施用牟利，其有營利之意圖，至為明確。綜上所述，被告上開辯解，無非
    卸責之詞，不足採信。本件事證已臻明確，被告之犯行，堪以認定。
二、按海洛因及安非他命分別為毒品危害防制條例第二條第二項第一款、第二款所規
    定之第一級毒品及第二級毒品。核被告甲○○所為，係犯毒品危害防制條例第四
    條第一項之販賣第一級毒品罪及同條第二項之販賣第二級毒品罪。被告上開連續
    多次分別販賣第一級毒品及第二級毒品犯行，時間緊接，手法相同，分別觸犯構
    成要件同一之罪名，顯均係基於概括犯意反覆為之，皆為連續犯，均應依刑法第
    五十六條規定以一罪論。又被告先後持有海洛因、安非他命之行為，本應分別以
    連續持有論，惟其先後持有後，進而分別販賣，其持有之低度行為應被販賣之高
    度行為所吸收，不另論罪。又被告甲○○所犯上述連續販賣第一級毒品罪及連續
    販賣第二級毒品等二罪間，犯意各別，犯罪構成要件互異，應分論併罰。查被告
    甲○○雖有前揭連續販賣第一級毒品及第二級毒品犯行，然依其販賣之次數及數
    量，均非龐大等情，應係貪圖小利而少量進貨賺取轉手差價所為，就其危害社會
    秩序、戕害他人健康，惡性固非可小覷，惟較諸貪圖暴利而精心以企業化經營，
    動輒將大批毒品散入社會之大宗毒販，被告甲○○之惡性顯有未及，是縱量處法
    定最低刑度，猶有情輕法重之嫌，堪予憫恕，應依刑法第五十九條規定酌量減輕
    其刑。
三、原審予以被告論科，固非無見，惟查(一)販賣第一級毒品及第二級毒品罪，均係以
    意圖營利為其成立要件。而此一要件，未據原判決於事實欄予以載明，復未於理
    由欄說明其所憑之依據，自有未合。(二)被告先後持有毒品海洛因、安非他命之行
    為，本應分別以連續持有論，惟其持有之後，進而販賣，其持有之低度行為，應
    被販賣之高度行為所吸收，不另論罪，原判決理由欄對此部分漏未論述，自屬理
    由不備。被告上訴意旨，仍執前詞，否認犯罪，固無足取。然原判決既有上述可
    議，自應由本院將原判決撤銷改判。審酌被告甲○○之犯罪動機、手段，及其品
    性、智識程度、犯罪所生之損害，及犯罪後態度等一切情狀，量處如主文所示之
    刑，並定其應執行之刑，以資儆懲。被告甲○○販賣第一級毒品海洛因予林志誠
    三次，每次七千元；又販賣第二級毒品安非他命予黃士權約三次，每次二千五百
    元；販賣予陳孟田約七、八次，每次二千元至二千五百元；販賣予林志誠約三次
    ，每次一千元。今以有利被告之方式，即各取其最低次數，並均僅取其一次認為
    非以最低價額為之計算，本件被告甲○○販賣第一級毒品海洛因得款為二萬一千
    元；販賣第二級毒品安非他命得款為二萬五千元，總計全部販毒得款應為四萬六
    千元，依毒品危害防制條例第十九條之規定沒收之，如全部或一部不能沒收時，
    追徵其價額或以財產抵償之。
據上論斷，應依刑事訴訟法第三百六十九條第一項前段、第三百六十四條、第二百九
十九條第一項前段，毒品危害防制條例第四條第一項、第二項、第十九條第一項，刑
法第十一條前段、第五十六條、第五十九條、第五十一條第五款，判決如主文。
本案經檢察官陳惠珠到庭執行職務。
中    華    民    國      九十      年       十       月      二十五    日
                              臺灣高等法院高雄分院刑事第三庭
                                  審判長法官  謝宏宗
                                        法官  鄭月霞
                                        法官  莊崑山
右正本證明與原本無異。
如不服本判決，應於判決送達後十日內向本院提出上訴狀，其未述理由者並應於提
出上訴狀後十日內向本院補提理由書（應附繕本)。
                                      書記官  王秀娟
中    華    民    國      九十      年       十       月     二十六     日
附錄：本判決論罪科刑法條：
毒品危害防制條例第四條第一項、第二項
製造、運輸、販賣第一級毒品者，處死刑或無期徒刑；處無期徒刑者，得併科新臺幣
一千萬元以下罰金。
製造、運輸、販賣第二級毒品者，處無期徒刑或七年以上有期徒刑，得併科新臺幣七
百萬元以下罰金。
                                                                        ｋ


司法院資訊處製作；財團法人民間司法改革基金會備份。
